# 重要影响判断

提问人：通山 时间：2020-04-05 08:05:21
请教陈老师，1.A为产业投资基金合伙企业（未执行新准则），B公司为A公司投资人，A基金主要投资业务与B公司主要产业保持一致，但B公司对A基金合伙企业无控制权，A基金合伙企业对外投资C公司和D公司，A持有C公司28.11%的股权，A持有D公司14.5%的股权，同时B及其所属公司分别持有C公司和D公司52%、46%的股权，A基金合伙企业在C公司和D公司都派驻董事，在重大决策上，A与B保持一致，请问A分别怎么核算C公司和D公司?
2.A为产业投资基金（合伙企业）（未执行新准则），B为基金管理公司，B为A的普通合伙人，C公司股东为D合伙企业和E、F公司，D合伙企业原合伙人为G、H，为了投资C公司，D合伙企业原合伙人G、H退伙，A和B成为D合伙企业的新合伙人，同时A对D合伙企业有控制权，B为D合伙企业的普通合伙人，请问A合并D合伙企业合并报表怎么处理，合并类型，B对D合伙企业的投资怎么核算

回答人：chenyiwei
1 、因为A本身是产业投资基金，因此建议首先判断A是否属于“投资性主体”或者“风险投资机构、共同基金以及类似主体”。如果是，则A自身报表中对C、D的投资可以作为金融资产核算。但需要注意的是：如果A本身就是为了B的并购目的而设立的特殊结构化主体，其投资对象一开始就确定了，则A不能算作投资性主体。
另外，由于“在重大决策上，A与B保持一致”，即A本身对C、D无重大影响，这也是作为金融资产核算的证据之一。这种情况从另一方面可能加大B对A具有控制权的可能性。如果B可以控制A，则C、D一并纳入B的合并报表范围。
2 、A合并D合伙企业时，关键要看D本身是否有存续期限限制，或者其他合伙人能否单方面要求退伙；或者其他合伙人是否要求保证投资本金安全和约定收益等。总体上看A对D合并时，将其他合伙人（包括B）所享有的权益确认为负债的可能性较大。

提问人：通山 时间：2020-04-06 08:05:21
谢谢陈老师， 1 、A不属于投资性主体，故A对C公司和D公司在可供出售金融资产核算； 2 、A对D合并时，将其他合伙人（包括B）所享有的权益确认为负债的可能性较大，那么B对D怎么核算呢?B同时是A、D的执行事务合伙人，B对A以前年度一直是按权益法核算的，B对D是作为金融资产核算还是权益法核算呢？

回答人：chenyiwei
B对D一般也可以做权益法核算。但D如果纯属投资通道，一开始其投资对象即已明确的除外。

提问人：通山 时间：2020-04-07 08:05:21
陈老师，针对第二个问题，D合伙企业不存在存续期限限制，其他合伙人均是A的关联方，合伙协议也没有约定是否可以单方面退伙和要求保证投资本金安全和约定收益的条款，实际上其他合伙人基本上也不会存在单方面退伙的情况，那么A合并D合伙企业的时是不是应该将其他合伙人所享有的权益确认为少数股东权益而不是负债？

回答人：chenyiwei
还是要很谨慎，确认合并报表层面权益的难度很大，稍不小心就成了负债了。